【裁判字號】    98,審消債清,88
【裁判日期】    980622
【裁判案由】    聲請清算程序
【裁判全文】
臺灣高雄地方法院民事裁定          98年度審消債清字第88號
聲  請  人  葉蕙如
上列當事人聲請消費者債務清理事件，本院裁定如下：
    主  文
聲請人應於本裁定送達後十四日內，補提如附表所示之證明文件
到院。
    理  由
一、按債務人對於金融機構因消費借貸、自用住宅借款、信用卡
    或現金卡契約而負債務，在聲請更生或清算前，應提出債權
    人清冊，以書面向最大債權金融機構請求協商債務清償方案
    並表明共同協商之意旨；債務人聲請清算時，應提出財產及
    收入狀況說明書及其債權人、債務人清冊，消費者債務清理
    條例（下稱本條例）第151 條第1 項及第81條第1 項分別定
    有明文。又聲請更生或清算不合程式、不備其他要件或違反
    報告義務者，法院應以裁定駁回之，但其情形可以補正者，
    法院應定期間先命補正，復為本條例第8 條、第82條所明定
    。
二、本件聲請意旨略以：其有不能清償債務情事，前已提出債權
    人清冊，以書面向最大債權金融機構請求共同協商債務清償
    方案，協商成立，惟因不可歸責於聲請人之事由致履行原協
    商內容顯有重大困難，且未經法院裁定開始清算程序或宣告
    破產，爰聲請清算等語。
三、經查：聲請人雖曾依照中華民國銀行公會會員辦理消費金融
    案件無擔保債務協商機制與金融機構成立協商，然債權人清
    冊所列中國信託商業銀行股份有限公司之有擔保債權，顯未
    參與該次協商，是本件聲請人聲請清算，顯未遵循本條例第
    151 條第1 項規定對於金融機構因消費借貸、自用住宅借款
    、信用卡或現金卡契約所負債務與全體債權金融機構先行債
    務協商之機制，爰定期命聲請人於消費者債務清理條例施行
    後，依金融機構債務協商機制規定檢附資料向最大債權金融
    機構申請協商，並補提如附表所示證明文件及其他關係文件
    到院，如逾期未補正，則駁回其清算聲請。
附表：
1.提出於消費者債務清理條例施行後，聲請人向最大債權金融機
  構中國信託商業銀行股份有限公司檢附下列資料：(1)前置協商
  申請書正本(2)身份證正反面影本(3)前置協商申請人財產及收支
  狀況說明書正本(4)債權人清冊（檢附向財團法人金融聯合徵信
  中心申請金融機構債權人清冊正本）(5)近2 年度綜合所得資料
  清冊及最近1 個月核發之財產資料清單(6)近3 個月薪資證明文
  件(7)勞工保險被保險人投保資料表及明細正本（如無投保則無
  須提供）申請協商之證明文件（須提出全部申請資料及最大債
  權金融機構收受之證明）。
2.上開申請協商成立或不成立之證明文件（例如最大債權金融機
  構於聲請人申請協商後30日不開始協商，或自開始協商之翌日
  起逾90日協商不成立，或拒絕協商而退件，本項證明文件如於
  14日內無法提出請先補正附表其餘證明文件）。
3.95年與全體金融機構之債權人達成還款協商合意之協議書 (需
  已簽章)及 還款計劃，如已遺失請向最大債權銀行申請補發。
4.95年依無擔保債務還款計劃還款之證明文件 (如存摺封面、內
  頁、匯款或轉帳證明等)。
5.聲請人聲請前2 年（即自96年6 月12日起至98年6 月11日止）
  之財產變動狀況：包含就不動產、動產所為之所有有償（買賣
  、互易、設定抵押權等）、無償（贈與、第三人清償等）行為
  所生之財產變動；倘於該段期間曾經取得或喪失不動產所有權
  ，應詳為標明不動產之坐落地號、建號及其取得或出售之對價
  （買賣契約等）相關資料。
6.最近1 個月內財團法人金融聯合徵信中心當事人綜合信用報告
  書（紅色聯單）。
7.依法應分擔馬秀雲扶養義務之人數、分擔之比例及家族系統表
  （包含身份證字號）。
8.受扶養人馬秀雲及應分擔扶養義務人95、96、97年度國稅局財
  產歸屬資料及綜合所得稅各類所得資料清單。
9.聲請人所列醫藥、膳食及扶養等費用之證明文件（收據及明細
  ）。
10.房屋租賃契約書、聲請前1 日回溯2 年期間之房租支出證明文
  件（如以現金支付請提出出租人出具聲請人已繳納租金之證明
  ，並說明於自用住宅外另行支出房租之原因。
11.聲請人96、97年度國稅局綜合所得稅各類所得資料清單及98年
  1 月迄今薪資單（除轉帳證明外）。
12.由聲請人繳納保險費之完整保險契約（需有記載保險期間及保
  險金額）。
13.請說明聲請人及受扶養人是否有領取低收入戶補助、教育補助
  、房租補助、失業給付或其他津貼或補助，其期間及領取總金
  額，並提出領取補助款之存摺等證明文件。
14.聲請人自聲請前1 日回溯2 年期間每月實際向各債權人償還貸
  款（包括有擔保及無擔保）之數額及明細。
15.其餘有不能清償之情事或有不能清償之虞之證明文件（如非自
  願離職、生病）。
16.聲請人名下所有座落楠梓區○○段○○段0000-0000 地號及門
  牌號碼高雄市○○區○○里○○街28巷1 號8 樓房屋之土地及
  建物登記謄本正本。
17.請聲請人提出完整之債權人清冊（需表明包括金融機構在內全
  部債權人姓名、地址，各債權數額、原因、種類，是否有擔保
  ，如為自用住宅貸款，是否訂立自用住宅條款等）。
中    華    民    國    98    年    6     月    22    日
              民事第三庭    法      官  朱玲瑤
上為正本係照原本作成
本件不得抗告
中    華    民    國    98    年    6     月    22    日
                            書  記  官  火秋予


司法院資訊處製作；財團法人民間司法改革基金會備份。
